臺灣板橋地方法院刑事判決　　　　　　100年度交易字第544號
公　訴　人　臺灣板橋地方法院檢察署檢察官
被　　　告　柳泳志
選任辯護人　王冠瑋律師
上列被告因過失傷害案件，經檢察官提起公訴（100 年度偵字第
10406 號），被告於準備程序中就被訴事實為有罪之陳述，經本
院裁定改依簡式審判程序審理，並判決如下：
    主  文
柳泳志因過失傷害人，處拘役伍拾日，如易科罰金，以新臺幣壹
仟元折算壹日。
    事  實
一、柳泳志應注意汽車駕駛人於上路前，應確保汽車各項機件之
    作用正常完好，符合安全檢驗標準，於汽車行駛中，則須隨
    時注意車前狀況，並採取必要之安全措施，其於民國99年10
    月27日晚間11時40分許，駕駛車牌6979-KR 號自用小客車（
    下稱甲車），自臺北縣中和區（已改制為新北市中和區○○
    ○道三號公路由北往南方向行駛，嗣其行駛於中內車道途經
    國道3 號公路南向53公里300 公尺處時，依當時夜間無照明
    ，天候下雨、路面濕滑、柏油路面無缺陷、無障礙物之情形
    ，尤應提高其駕車之注意程度，且無不能注意之情事，詎柳
    泳志竟疏未遵守上開注意義務，致甲車於行進間因不詳原因
    突然失控右偏，而撞擊外側護欄翻車後，再向左滑並停置於
    減速車道上，導致甲車部分車體零件散落在車道附近。柳泳
    志下車後，本應注意汽車在行駛途中，因機件故障或其他緊
    急情況無法繼續行駛時，應滑離車道，在路肩上停車待援；
    汽車無法滑離車道時，除顯示危險警告燈外，應在故障車輛
    後方100 公尺以上處設置車輛故障標誌，復無不能注意之情
    形，卻疏未擺放車輛故障標誌，而影響高速公路上往來之安
    全，致後方由張劉秋桂駕駛車牌號碼5280-FP 號自小客車，
    行經前述肇事處，因閃避不及，而撞擊附近車道自甲車所散
    落之車體零件，張劉秋桂因唯恐遭追撞，旋將其駕駛之上開
    車輛駛離該處。翌（28）日凌晨零時8 分，由統聯汽車客運
    股份有限公司（下稱統聯客運）司機施國興所駕駛、搭載含
    蔡明義在內之數名乘客之車牌號碼187-FE號營業大客車（下
    稱乙車），行經國道3 號公路南向53公里300 公尺處之際，
    因閃避不及而追撞甲車，致施國興受有右側股骨開放性骨折
    、右側脛骨開放性骨折、左側脛骨開放性骨折、左側大腿撕
    裂傷、左側鎖骨骨折、右下肢部分皮膚壞死、低血容積休克
    及疑似腓神經麻痺等傷害，蔡明義則受有頸部挫傷及扭傷等
    傷害（蔡明義受傷之部分，未據告訴）。其後，由蔡毅昌駕
    駛車牌號碼6338-EL 號自小客車、王坤煌駕駛車牌號碼911-
    RS號自用大客車等亦行經前述肇事地點，均因閃避不及，而
    撞擊附近車道散落之甲車零件（蔡毅昌、王坤煌2 人均未受
    傷）。經警據報前往處理，柳泳志在其犯罪未被有偵查犯罪
    職權之機關或公務員發覺前，即向到場處理之警員自首犯罪
    ，並接受裁判。
二、案經施國興訴由警政署國道公路警察局第六警察隊報告臺灣
    板橋地方法院檢察署檢察官偵查起訴。
    理  由
一、上揭犯罪事實，業據被告柳泳志於本院審理中自白不諱，復
    經證人即告訴人施國興、王坤煌於警詢、偵查中及證人蔡明
    義、蔡毅昌、張劉秋桂於警詢中證述明確，並有道路交通事
    故調查報告表(一)、(二)、道路交通事故現場圖、現場照片79張
    、臺灣板橋地方法院檢察署勘驗筆錄及行動電話通聯紀錄及
    新北市政府車輛行車事故鑑定委員會鑑定意見書各1 份附卷
    可稽。按汽車駕駛人於上路前，應確保汽車各項機件之作用
    正常完好，符合安全檢驗標準。次按汽車行駛時，駕駛人應
    注意車前狀況，並隨時採取必要之安全措施。汽車在行駛途
    中，因機件故障或其他緊急情況無法繼續行駛時，應滑離車
    道，在路肩上停車待援。汽車無法滑離車道時，除顯示危險
    警告燈外，應在故障車輛後方100 公尺以上處設置車輛故障
    標誌，同時應即通知該管公路管理機關或警察機關協助處理
    ，道路交通安全規則第94條第3 項、高速公路及快速公路交
    通管制規則第15條第1 項、第2 項分別定有明文。被告於高
    速公路上駕駛汽車，自應注意遵守前開規定，且案發當時為
    夜間，無照明，天候雨、路面濕潤，有前述道路交通事故調
    查報告表(一)可考，被告尤應提高其駕車之注意程度，且查無
    何不能注意之情事，被告竟疏未注意車輛機件之安全維護或
    謹慎駕車，致甲車於行進間失控翻覆；且於車輛翻覆後，未
    設置任何車輛故障標誌，致告訴人施國興所駕駛之乙車因閃
    避不及而追撞甲車，被告對本件車禍之發生自有過失。而告
    訴人施國興因本件交通事故，受有右側股骨開放性骨折、右
    側脛骨開放性骨折、左側脛骨開放性骨折、左側大腿撕裂傷
    、左側鎖骨骨折、右下肢部分皮膚壞死、低血容積休克及疑
    似腓神經麻痺等傷害，復有成功大學醫學院院附設醫院診斷
    證明書附卷足佐。被告之過失行為與告訴人施國興之傷害結
    果間，顯具有相當因果關係。本件事證明確，被告犯行洵堪
    認定，應依法論科。
二、核被告所為，係犯刑法第284 條第1 項前段之過失傷害罪。
    被告於肇事後，於其所犯過失傷害罪尚未被有偵查權之機關
    或公務員發覺前，主動向至現場處理之警員承認為肇事人，
    嗣並接受裁判，此有國道公路警察局道路交通事故肇事人自
    首情形紀錄表1 紙附卷可稽，是被告符合自首之要件，爰依
    刑法第62條前段之規定減輕其刑。茲審酌被告並無前科，素
    行良好，有臺灣高等法院被告前案紀錄表在卷為憑，犯罪後
    復知坦認犯行，然迄未能與告訴人達成和解，並兼衡被告之
    生活狀況、過失程度、告訴人所受傷勢程度等一切情狀，量
    處如主文所示之刑，並諭知易科罰金之折算標準，以資懲儆
    。
據上論斷，應依刑事訴訟法第273 條之1 第1 項、第299 條第1
項前段，刑法第284 條第1 項前段、第62條前段、第41條第1 項
前段，刑法施行法第1 條之1 第1 項、第2 項前段，判決如主文
。
本案經檢察官鄭淑壬到庭執行職務。
中    華    民    國   100    年    8     月    17    日
                      交通法庭  法  官  吳佳穎
以上正本證明與原本無異
如不服本判決應於送達後10日內向本院提出上訴狀
                                書記官  黃炎煌
中    華    民    國   100    年    8     月    17    日
附錄本案論罪科刑法條全文：
刑法第284 條第1 項
因過失傷害人者，處6 月以下有期徒刑、拘役或500 元以下罰金
，致重傷者，處1 年以下有期徒刑、拘役或500元以下罰金。